臺灣新竹地方法院刑事判決　　　　　　　100年度易字第273號
公　訴　人　臺灣新竹地方法院檢察署檢察官
被　　　告　卓裕昌
上列被告因恐嚇等案件，經檢察官提起公訴（100年度偵字第794
5號），經被告於本院準備程序進行中，就被訴事實為有罪之陳
述，經裁定進行簡式審判程序，本院判決如下：
    主  文
卓裕昌犯不能安全駕駛動力交通工具，累犯，處有期徒刑參月，
如易科罰金，以新臺幣壹仟元折算壹日。又犯恐嚇危害安全罪，
累犯，處有期徒刑參月，如易科罰金，以新臺幣壹仟元折算壹日
。又犯恐嚇危害安全罪，累犯，處有期徒刑肆月，如易科罰金以
新臺幣壹仟元折算壹日。扣案之西瓜刀壹把沒收之。又犯恐嚇危
害安全罪，累犯，處有期徒刑肆月，如易科罰金，以新臺幣壹仟
元折算壹日。扣案之西瓜刀壹把沒收之。又犯毀損他人物品罪，
累犯，處罰金貳萬元，如易服勞役，以新臺幣壹仟元折算壹日。
應執行有期徒刑壹年，如易科罰金，以新臺幣壹仟元折算壹日。
扣案西瓜刀壹把沒收之。
    事  實
一、卓裕昌前因妨害自由及毀損案件，分別經本院判處拘役40日
    及有期徒刑7月，二者接續執行，甫於民國99年8月22日執行
    完畢。詎猶不知悔改，於100年8月18日18時至同日18時50分
    許，在新竹市○○路路邊攤，服用米酒半瓶後，已達不能安
    全駕駛動力交通工具之程度，竟仍於同日18時50分許，騎乘
    車牌號碼SQA-309號輕型機車返回位於新竹市香山區○○○
    路之住處；另於100年8月18日21時許，基於恐嚇李秀梅身體
    安全之犯意，以門號0000000000號之手機傳送「我什麼時候
    要動你你看著辦」之4封簡訊予李秀梅門號0000000000號之
    手機，再基於同一恐嚇犯意，接續於同日21時10許，以上開
    門號手機撥打李秀梅上開門號手機，恫嚇李秀梅「你若回去
    ，你給我小心一點」等語，致李秀梅心生畏懼。隨即於100
    年8 月18日22時30分許，明知已服用酒類達無法安全駕駛動
    力交通工具之程度，又騎乘上開機車，攜帶西瓜刀一把，前
    往李秀梅位於新竹市○○區○○路5段320巷35弄49號之住處
    ，基於毀損之犯意，將李秀梅所有置於住處內之8桶油漆桶
    踢翻，致該8桶油漆喪失使用效能，卓裕昌見李秀梅不在住
    處，僅李秀梅男友唐東興之兄唐東寶在場，竟基於恐嚇唐東
    寶之身體安全之犯意，向唐東寶揮舞西瓜刀，致唐東寶心生
    畏懼，卓裕昌隨即騎乘機車離去李秀梅住處。卓裕昌復於10
    0年8月18日23時許，仍處於因服用酒類，無法安全駕駛動力
    交通工具之情形下，騎乘上開機車，攜帶西瓜刀一把，前往
    李秀梅上揭住處，見唐東興在場，竟基於恐嚇唐東興身體安
    全之犯意，作勢向唐東興揮舞西瓜刀，致唐東興心生畏懼。
    嗣於當日23時許，警方據報前往李秀梅上揭住處處理卓裕昌
    恐嚇行為時，對卓裕昌實施酒測，測得其呼氣酒精濃度達每
    公升0. 77毫克，並逮捕卓裕昌，循線查獲上情。
二、案經李秀梅訴由新竹市警察局第三分局報告臺灣新竹地方法
    院檢察署檢察官偵查起訴。
    理  由
一、本件被告卓裕昌所犯係死刑、無期徒刑、最輕本刑為3年以
    上有期徒刑以外之罪，其於準備程序中就被訴事實為有罪之
    陳述，經法官告知簡式審判程序之旨，並聽取公訴人、被告
    等之意見後，經本院合議庭裁定由受命法官獨任進行簡式審
    判程序，合先敘明。
二、上揭犯罪事實，據被告卓裕昌於本院準備程序及簡式審判程
    序時坦承不諱，核與證人即告訴人李秀梅於警詢、偵訊中之
    證述情節、證人唐東興於警詢及偵查中陳述、證人唐東寶於
    警詢中證述情節大致相符，復有汽機車駕駛人酒後生理協調
    平衡檢測紀錄、刑法第185條之3案件測試觀察紀錄表、舉發
    違反道路交通管理事件通知單、酒測單、翻拍簡訊照片6張
    、現場油漆傾覆照片2張、扣押筆錄、扣押物品目錄表、西
    瓜刀翻拍照片等在卷可資佐證，此外，有扣案之西瓜刀1把
    可稽，足認被告等前開出於任意性之自白，核與事實相符，
    可以採信。從而，本件被告不能安全駕駛動力交通工具、3
    次恐嚇、毀損罪等犯行，事證明確，洵堪認定，應依法論科
    。
三、核被告所為，係犯刑法第185條之3之不能安全駕駛罪、第30
    5條之恐嚇危害安全罪、第354條之毀損罪。被告於同一深夜
    中（8月18日晚上18時50分起至23時止），接連騎乘機車之
    行為，所為數次酒後不能安全駕駛行為，時空密接，係屬接
    續犯，應論以一罪。又被告以手機傳送4封簡訊與撥打1通電
    話，恐嚇李秀梅之行為，係基於同一恐嚇犯意所為，亦應論
    以一罪。被告所犯不能安全駕駛動力交通工具罪、毀損罪、
    3次恐嚇罪（分別恐嚇李秀梅、唐東寶、唐東興），犯意各
    別，行為亦殊，應分論併罰。被告有事實欄所載之前案紀錄
    ，並於99年8月22日執行完畢等情，有臺灣高等法院被告前
    案紀錄表乙份在卷可供參考，被告於受有期徒刑之執行完畢
    後，5年以內故意再犯本件有期徒刑以上之上開罪，為累犯
    ，應依刑法第47條第1項之規定，加重其刑。爰審酌被告前
    已有不能安全駕駛動力交通工具之犯行，此次又於飲酒後已
    不能安全駕駛，仍不顧公眾之安危，駕駛動力交通工具於公
    眾往來之道路，影響交通安全，幸未造成人身傷亡，及因酒
    後一時情緒失控，接連犯下3件恐嚇及1件毀損罪（8桶油漆
    ），對於被害人等造成精神上之侵害，以及被告犯後坦承全
    部犯行，態度尚稱良好等一切情狀，分別量處如主文所示之
    刑（就恐嚇被害人李秀梅部分判處有期徒刑3月，恐嚇唐東
    寶、唐東興部分各判處有期徒刑4月），並分別諭知易科罰
    金、易服勞役之折算標準，再依刑法第51條第5款之規定，
    就有期徒刑部分定其應執行刑，並諭知易科罰金折算標準，
    以示懲儆。扣案被告所有之西瓜刀1把為供犯罪所用之物，
    依法應予宣告沒收。
據上論斷，應依刑事訴訟法第273條之1、第299條第1項前段，刑
法第185條之3、第305條、第354條、第41條第1項前段、第42第3
項、第47條第1項、第38條第1項第2款、第51條第5款，刑法施行
法第1條之1，判決如主文。
本案經檢察官黃惠欣到庭執行職務
中    華    民    國  100     年    10    月    11    日
                  刑事刑三庭  法  官  李毓華
如不服本判決應於收受送達後10日內向本院提出上訴書狀，並應
敘述具體理由；其未敘述上訴理由者，應於上訴期間屆滿後20日
內向本院補提理由書（均須按他造當事人之人數附繕）。告訴人
或被害人如對於本判決不服者，應具備理由請求檢察官上訴，其
上訴期間之計算係以檢察官收受判決正本之日期為準。
中    華    民    國   100    年    10    月    11    日
                              書記官  陳美利
附錄本案論罪科刑法條全文:
中華民國刑法第185條之3
服用毒品、麻醉藥品、酒類或其他相類之物，不能安全駕駛動力
交通工具而駕駛者，處 1 年以下有期徒刑、拘役或科或併科 15
萬元以下罰金。
中華民國刑法第305條
以加害生命、身體、自由、名譽、財產之事，恐嚇他人致生危害
於安全者，處2年以下有期徒刑、拘役或3百元以下罰金。
中華民國刑法第354條
毀棄、損壞前二條以外之他人之物或致令不堪用，足以生損害於
公眾或他人者，處2年以下有期徒刑、拘役或5百元以下罰金。